Inventaris van het archief van het Ministerie van Financiën: Administratie der Registratie, 1813-1823
Nationaal Archief, Den Haag
Departement van Ontvangsten: Registratie en Successie D
Financiën / Registratie en Successie, 1813-1823
1814-1830
F28053
14.60 meter; 137 inventarisnummers.
Normale geschreven, getypte en gedrukte documenten, geen bijzondere handschriften
Nationaal Archief, Den Haag
Generale Directie der In- en Uitgaande Rechten en Indirecte Belastingen;
Generale Directie der Indirecte Belastingen;
Generale Directie der Ontvangsten;
Ministerie van Financiën, Administratie der Directe Belastingen, Bureau Recht van Successie;
Ministerie van Financiën, Afdeling Registratie en Domeinen;
Secretariaat voor de Financiën, Administratie der Directe Belastingen, Bureau Recht van Successie
Het archief is chronologisch geordend. Het betreft de belastingen op het rechtsverkeer: registratierecht op de inschrijving van akten, zegelrecht op drukwerk, rechten op de inschrijving van hypotheekakten, successierecht op erfenissen.
Archiefvorming
Geschiedenis van de archiefvormer
Zie voor een uitgebreide beschrijving van de geschiedenis van de archiefvormer de algemene inleiding 2.08.01.00.
Departement van ontvangsten en voorgangers: archieven 1813-1830
NB. nrs. tussen (): samen met andere administraties
algemene organen:
Raad v.Administratie:
verbalen/index 1821-3-1824 H 20-30
Raad v.Ontvangsten:
verbalen/ag/index 4-1824-1830 H 31-108
deel-administraties:
- directe belastingen:
verbaal 1814-7-1819;8-1819-1823 B 1-124; B 125-190
verbaal 4-1824-1830 (G 604-681)
indices 1819-1823; 1824-1830 B 197-199; (G 1538-1589)
klappers 1814-1823; 1824-1830 B 193-196, 200-202; G 1596-1600
agendas 1813-1815, 1819 B 191-192, 203-205
agendas 1819-1823; 1824-1830 in verbaal (min); (G 481-603)
varia 1814-1821 B 206-217
- in/uitgaande rechten (conv. en lic):
verbaal 1813-6-1819 F 1-420
verbaal (Centraal Bureau) 3-1818-6-1819 H 1-19
verbaal 7-1819-3-1824 (G 1-480, G 728-1506)
verbaal 4-1824-1830 (G 604-681)
indices 1814-6-1819 F 421-433
indices 7-1819-1830 (G 1514-1589)
klappers 1813-1819; 1819-1830 F 434-437; (G 1590-1598)
agendas 1813-3-1824; 4-1824-1830 in verbaal (min); (G 481-603)
varia 1814-1826 F 438-466
- indirecte belastingen:
verbaal 1815-6-1819 E 1-476
verbaal 7-1819-3-1824 (G 1-480, G 728-1506)
verbaal 4-1824-1830 (G 604-681)
indices 1815-6-1819 E 477-488
indices 7-1819-1830 (G 1514-1589)
klappers 1815-1819; 1819-1830 E 489; (G 1590-1598)
agendas 1815-3-1824; 4-1824-1830 in verbaal (min); (G 481-603)
varia 1814-1824 E 490-498
- registratie:
verbaal 1816-1823; 1824-1830 D 1-130; G 682-717
indices - -; 1824-1830 G 1642-1668
klappers 1814-1816; 1823-1830 D 131-132; (G 1670-1674-..)
agendas 1814-1823; 1824-1830 in verbaal (min); G 1638-1641 en (G 481-603)
varia 1813-1830 D 133-137
- posterijen:
verbaal 1813-1823; 4-1824-1830 C 1-194; G 718-723
indices 1814-1823; 1824-1830 C 195-197; G 1614-1621
klappers 1814-1823; 1824-1830 C 198-201; G 1622-1625
agendas 1814-1823; 1824-1830 in verbaal (min); G 1604-1612 en (G 481-603)
varia ca.1800-1829 C 202-251
Geschiedenis van het archiefbeheer
De verwerving van het archief
2.08
Aanwijzingen voor de gebruiker
Openbaarheidsbeperkingen
Volledig openbaar.
Materiële beperkingen
Aanvraaginstructie
Openbare archiefstukken kunnen online worden aangevraagd en gereserveerd. U kunt dit ook via de terminals in de studiezaal van het Nationaal Archief doen. Om te kunnen reserveren dient u de volgende stappen te volgen:
U maakt een profiel aan op www.gahetna.nl, en logt vervolgens in
Via de archiefinventaris (alleen de beschrijvingen met rode nummers) selecteert u het gewenste archiefstuk door op de knop 'Reserveren' te klikken
In het volgende scherm geeft u aan op welke dag u het archiefstuk wilt inzien
Indien u zich bevindt in de studiezaal en een tafelnummer heeft ontvangen kunt u dit nummer vermelden. Als u geen tafelnummer heeft kunt u tafelnummer 777 laten staan
Vervolgens bevestigt u uw reservering door deze te versturen.
Verwant materiaal
Beschikbaarheid van kopieën
Beschrijving van de series en archiefbestanddelen
- Registratie, ingekomen stukken, 1816 - 1817; 1-11
  - 1816 Jan. 2 - Jun. 27., 1
  - 1816 Jul. 1 - Oct. 30, 2
  - 1816 Nov 1 - Dec. 30., 3
  - 1817 Jan., 4
  - 1817 Feb., 5
  - 1817 Mrt - Apr, 6
  - 1817 Mei - Jun, 7
  - 1817 Jul - Aug., 8
  - 1817 Sep. - Oct., 9
  - 1817 Nov., 10
  - 1817 Dec., 11
- Registratie verbaal van de Staatraad, Directeur - Generaal der Indir. Belastingen, 1816 - 1817; 12-57
  - 1816 Jan., 12
  - 1816 Feb. 1 - Feb. 15., 13
  - 1816 Feb. 16 - Feb. 29, 14
  - 1816 Mrt. 1 - Mrt. 15., 15
  - 1816 Mrt. 16 - Mrt 30., 16
  - 1816 Apr., 17
  - 1816 Mei. 1 - Mei 15., 18
  - 1816 Mei. 16 - Mei 31, 19
  - 1816 Jun. 1 - Jun 15, 20
  - 1816 Jun. 17 - Jun. 29., 21
  - 1816 Jul. 1 - Jul. 15., 22
  - 1816 Jul. 16 - Jul. 30., 23
  - 1816 Aug. 1 - Aug 15., 24
  - 1816 Aug. 16 - Aug. 31., 25
  - 1816 Sep. 2 - Sep. 14., 26
  - 1816 Sep. 16 - Sep. 30., 27
  - 1816 Okt. 1 - Okt. 15., 28
  - 1816 Okt. 16 - Okt. 31, 29
  - 1816 Nov. 1 - Nov 15., 30
  - 1816 Nov. 18 - Nov. 30., 31
  - 1816 Dec. 2 - Dec. 14., 32
  - 1816 Dec. 16 - Dec. 31., 33
  - 1817 Jan 2 - Jan. 15., 34
  - 1817 Jan 17 - Jan. 31., 35
  - 1817 Feb 3 - Feb. 14., 36
  - 1817 Feb 17 - Feb. 28., 37
  - 1817 Mrt 3 - Mrt 14., 38
  - 1817 Mrt 17 - Mrt 31, 39
  - 1817 Apr. 2 - Apr 14., 40
  - 1817 Apr. 16 - April 30., 41
  - 1817 Mei. 2 - Mei. 14., 42
  - 1817 Mei. 16 - Mei 30., 43
  - 1817 Jun. 2 - Jun. 13., 44
  - 1817 Jun. 16 - Jun. 30., 45
  - 1817 Jul. 2 - Jul. 14., 46
  - 1817 Jul. 16 - Jul. 30., 47
  - 1817 Aug. 1 - Aug. 13., 48
  - 1817 Aug. 15 - Aug. 29., 49
  - 1817 Sep. 1 - Sep. 12, 50
  - 1817 Sep. 15 - Sep. 29, 51
  - 1817 Oct. 1 - Oct. 13, 52
  - 1817 Oct. 15 - Oct. 31., 53
  - 1817 Nov. 3 - Nov. 14, 54
  - 1817 Nov. 17 - Nov. 28., 55
  - 1817 Dec. 1 - Dec. 12., 56
  - 1817 Dec. 17 - Dec .31., 57
- Registratie verbaal van de Staatraad, Directeur - Generaal enz. of van de Referendaris 1e klasse belast met het beheer der Registratie en Domeinen., 1818 - 1819; 58-74
  - 1818 Jan 2 - Jan. 14, 58
  - 1818 Jan 16 - Jan 31., 59
  - 1818 Feb 2 - Feb 13, 60
  - 1818 Feb 16 - Feb 27., 61
  - 1818 Mrt - Nov, 62
  - 1818 Dec 2 - Dec 29, 63
  - 1819 Jan 3 - Jan 12., 64
  - 1819 Feb. 15 - Mrt. 31, 65
  - 1819 Apr. 2 - Apr. 30., 66
  - 1819 Mei. 3 - Mei. 28., 67
  - 1819 Jun. 2 - Jun. 14, 68
  - 1819 Jun 16 - Jun. 14, 69
  - 1819 Jul. 2 - Jul. 14, 70
  - 1819 Jul 15 - Jul. 31, 71
  - 1819 Aug - Sep., 72
  - 1819 Okt. - Nov., 73
  - 1819 Dec., 74
- Registratie verbaal van de Staatsraad, Directeur - Generaal enz., 1820; 75-86
  - 1820 Jan, 75
  - 1820 Feb, 76
  - 1820 Mrt, 77
  - 1820 Apr, 78
  - 1820 Mei, 79
  - 1820 Jun, 80
  - 1820 Jul, 81
  - 1820 Aug, 82
  - 1820 Sept, 83
  - 1820 Oct., 84
  - 1820 Nov., 85
  - 1820 Dec., 86
- Registratie verbaal van de Minister, of van de administrateur der Registratie, Domeinen en Loterijen., 1821.; 87-94
  - 1821 Jan, 87
  - 1821 Feb, 88
  - 1821 Mrt, 89
  - 1821 Apr. - Mei., 90
  - 1821 Jun. - Jul., 91
  - 1821 Aug. - Sep., 92
  - 1821 Oct. - Nov, 93
  - 1821 Dec., 94
- Registratie verbaal van de Minister van Staat, belast met de Directie der Generale ontvangsten, of van de administrateur der Registratie, Domeinen en Loterijen, 1822; 95-101
  - 1822 Jan. - Feb, 95
  - 1822 Mrt - Apr, 96
  - 1822 Mei. - Jun, 97
  - 1822 Jul. - Aug., 98
  - 1822 Sep., 99
  - 1822 Okt., 100
  - 1822 Nov. - Dec., 101
- Registratie verbaal van de Minister van Staat, belast met de Directie der Generale ontvangsten, of van de administrateur der Registratie, Domeinen en Loterijen dan wel van Referendaris 1e klasse administrateur en Loterijen, 1823; 102-116
  - 1823 Jan., 102
  - 1823 Feb., 103
  - 1823 Mrt 1 - Mrt 13., 104
  - 1823 Mrt. 15 - Mrt 29., 105
  - 1823 Apr., 106
  - 1823 Mei., 107
  - 1823 Jun., 108
  - 1823 Jul., 109
  - 1823 Aug., 110
  - 1823 Sep. 1 - Sep. 11, 111
  - 1823 Sep. 15 - Sep. 29., 112
  - 1823 Okt., 113
  - 1823 Nov., 114
  - 1823 Dec. 1 - Dec. 13, 115
  - 1823 Dec. 15 - Dec. 31, 116
- Situatiestaat Registratie, 1823 2e kwartaal tevens ontwerpen van wetten betreffende het recht van zegel, hypotheek, successie en effecten, en memorie van toelichting door de Raad van Staten Behoorende bij het rapport van de Minister van 30 Juni 1823 no 15., 117
- Div. corr., 1814 - 1824; 118
- Correspond, successie, 1814 - 1817; 119-125
  - 1814, 119
  - 1815 Jan. - Mrt, 120
  - 1815 Apr - Jun., 121
  - 1815 Jul - Dec., 122
  - 1816 Jan. - Jun., 123
  - 1816 Jul - Dec, 124
  - 1817, 125
- Correspondentie tussen de secretaris van Staat van Financiën en de Directeur - Generaal van in directe belastingen betreffende successie, 1815 - 1818; 126
- Idem, extracten van resolutiën, 1815 Jan - Jun.; 127
- Idem., 1815 Jul - Dec.; 128
- Idem., 1816.; 129
- Idem, 1817 - 1818.; 130
- Agenda's correspond, 1814 - 1816; 131
- Klappers op de Agenda's, 1814 - 1816; 132
- Afschriften van de registers der belastingen, op het recht van successie., 133
- Staten van Rijks ontvangsten en uitgaven, 1813 - 1820; 134
- Idem, 1821 - 1830; 135
- Generale Staten van de ontvang op het recht van successiën, 1814 - 1817; 136
- Dossiers nog in te voegen stukken., 137